臺灣高等法院交通事件裁定　　　　　　　96年度交抗字第60號
抗　告　人
即受處分人　甲○○
上列抗告人因違反道路交通管理處罰條例案件，不服臺灣臺北地
方法院95年度交聲字第1042號，中華民國95年12月22日裁定（原
處分案號：臺北市交通事件裁決所北市裁四字第裁22-A00000000
號違反道路交通管理事件裁決書），提起抗告，本院裁定如下：
    主  文
抗告駁回。
    理  由
一、原裁定意旨略以：按道路交通管理處罰條例第85條之1第2項
    第2款，逕行舉發每逾2小時得連續舉發之規定，乃立法者對
    違規事實一直存在之行為，考量該違規事實之存在對公益或
    公共秩序確有影響，除使主管機關得以強制執行之方法及時
    除去該違規事實外，並得藉舉發其違規事實之次數，作為認
    定其違規行為之次數，不生一行為二罰之問題（大法官會議
    第604號解釋參照）。受處分人甲○○於民國95年4月28日晚
    間將其所有車號CM-2572號自小客車違規停放於臺北市○○
    路399前號劃有紅線禁止臨時停車處，為警於同年月29日0時
    12分及7時17分連續舉發，並未逾越法律授權範圍，因認原
    處分機關乃依道路交通管理處罰條例第56條第1項第1款之規
    定，裁處受處分人罰鍰新台幣（下同）1200元，核無違誤，
    另敘明受處分人請求將驗車日期延展至本件確定後2星期之
    主張，並無依據，而駁回受處分人之聲明異議。
二、抗告意旨略以：原裁定認道路交通標誌、標線、號誌之設置
    係主管機關基於整體交通考量所為之縝密計劃，乃考量當地
    交通狀況、行車流量所為之行政措施，然抗告人即受處分人
    甲○○臨時停車之位置為健康路325巷6弄，並非大馬路健康
    路399號前，且停車位置於5年前並非劃設紅線之禁止臨時停
    車處，巷內紅線乃里長會同交通警察所為，目的係逼迫居民
    向本區新設之兩處收費場消費停車，為官商勾結下之措施，
    並非居於整體交通考量。此外，因受處分人前於附近巷弄內
    停車遭開罰單，業已繳清罰款，今又獲接相同照片，誤已繳
    清而隨手丟棄，並未思及係連續處罰。再臨時停車之行政罰
    ，如施以拖吊手段，僅罰1900元，然深夜於自家巷弄停車，
    一覺醒來竟須繳4800元至6000元以上之罰鍰，顯見道路交通
    管理處罰條例有相當可議之處。蓋依法行政為行政之大原則
    ，但仍須恪遵比例原則，受處分人深夜臨時停車之舉，與交
    通安全、交通流量無涉，行政裁量於此恐有過當之嫌。另受
    處分人申請於本件終結後延展2個月之驗車日期，爰請求併
    予裁卓並知會相關單位云云。
三、經查：
  (一)本件舉發路段健康路399號前劃設有紅線之禁止臨時停車標
    線，受處分人知之甚詳，惟因95年4月28日晚上23時許，受
    處分人遍尋居家巷道附近停車位未果，且時值深夜、滂沱大
    雨，遂暫停紅線標線區而違規停車，卻遭員警連續舉發2次
    ，其中95年4月29日7時17分許所開立之罰單業已完納，業據
    受處分人自承在卷（見原審卷第3頁），則受處分人對於7時
    17分許違規停車之舉，既無異議而自行繳納罰鍰，則同日凌
    晨0時12分許為警掣單舉發之違規行為，其違規停放處所亦
    應為健康路399號，乃受處分人竟謂本件臨時停車位置實乃
    健康路325巷6弄云云，委不足採。
  (二)按得連續舉發之情形，依道路交通管理處罰條例第85條之1
    第2項第2款規定：逕行舉發汽車有第56條第1項規定之情形
    ，而駕駛人不在場或未能將車輛移置每逾2小時者，得連續
    舉發。本件受處分人將自用小客車違規停放於禁止臨時停車
    之紅線區域之時間，已逾9小時，分別遭舉發單位松山派出
    所於95年4月29日凌晨0時12分許、7時17分許掣單逕行舉發
    ，揆諸上開條文之規定，係屬得連續舉發之違規行為無訛，
    況員警先後2次開單告發之時間相距7小時以上，員警所為之
    2次舉發行為，洵無不法。
  (三)繪製標線乃行政機關權責；而對於交通違規行為，究施以拖
    吊或連續處罰，亦屬立法機關授權行政機關裁量範圍，縱屬
    不當，倘非有違法情事，亦均非法院所得置喙，是受處分人
    縱對居家附近巷道遭繪製禁止臨時停車標線存有反對意見，
    或於法規內容存有疑義，亦非即可漠視交通標線而隨意違規
    停車之理由。至受處分人要求延展2個月之驗車日期云云，
    原裁定業已敘明法院不得逕予變更法令規定之旨，應由受處
    分人向主管機關聲請，併此敘明。
四、綜上所述，本件受處分人上揭違規行為，事證明確，原處分
    機關依道路交通管理處罰條例第56條第1項第1款，裁處受處
    分人罰鍰1200元，並無不合。受處分人執前詞提起抗告，為
    無理由，應予駁回。
據上論斷，應依道路交通案件處理辦法第26條，刑事訴訟法第41
2條，裁定如主文。
中　　華　　民　　國　　96　　年　　1 　　月　　25　　日
　　　　　　　  　　交通法庭審判長法　官  尤豐彥
　　　　　　　　  　　　　　　　  法　官  黃金富
　　　　　　　　　  　　　　　　  法　官  魏新國
以上正本證明與原本無異。
不得再抗告。
                                  書記官  陳玉珍
中　　華　　民　　國　　96　　年　　1 　　月　　26　　日
